【裁判字號】    98,上易,2220
【裁判日期】    980930
【裁判案由】    竊盜
【裁判全文】
臺灣高等法院刑事判決                98年度上易字第2220號
上  訴  人  臺灣士林地方法院檢察署檢察官
被      告  甲○○
                    現於臺灣臺北監獄執行中
上列上訴人因被告竊盜案件，不服臺灣士林地方法院98年度易字
第256號，中華民國98年7月17日第一審判決（起訴案號：臺灣士
林地方法院檢察署98年度偵字第2476號），提起上訴，本院判決
如下：
    主  文
上訴駁回。
    事  實
一、甲○○前於民國（下同）94年間，因犯竊盜罪，經臺灣士林
    地方法院以94年度易字第510號判處有期徒刑8月確定，入監
    執行後，甫於97年10月27日縮刑期滿執行完畢。未加警惕，
    又意圖為自己不法所有，並基於竊盜犯意，於97年12月1 日
    凌晨3 時14分許夜間，踰越臺北縣汐止市○○街26巷26號乙
    ○○住處前院圍籬後，趁該屋前側窗戶未鎖，而開啟窗戶，
    爬窗侵入屋內，竊取乙○○置於2 樓臥房床邊黑色包包內的
    郵局提款卡3張、臺北富邦銀行金融卡1張，及置於該包包及
    屋中衣物內之現金合計新臺幣（下同）47,000元。嗣乙○○
    於同日清晨起床時察覺屋內情狀有異，報警處理，始為警循
    線查獲。
二、案經臺北縣政府警察局汐止分局報告臺灣士林地方法院檢察
    署檢察官偵查起訴。
    理  由
一、訊據被告甲○○矢口否認有於上揭時間至被害人乙○○住處
    竊取上開物品，辯稱：在警局時承認有偷，是因為兩位警察
    刑求，要伊承認偷1300元，只要承認偷1300元，只會判幾個
    月就沒事，所以才承認，警詢筆錄內容非出於自由意志。且
    當時手受傷，不可能再跑去偷竊云云。經查，乙○○上開住
    處有於前揭時間遭竊取上述物品，業據乙○○於警詢、偵查
    及原審時證述在卷，並有監視錄影畫面之翻拍照片2 幀（偵
    卷第21頁、第22頁參照）、臺北縣政府警察局汐止分局橫科
    派出所受理刑事案件報案三聯單、乙○○住處前面及內部照
    片各1幀、黑色包包照片1幀等在卷可參，足見乙○○指述其
    住處遭竊之事實堪信為真實。況被告在警詢時對上開竊盜事
    實坦承不諱（偵字2476號卷第6 頁及反面參照），雖辯稱遭
    刑求才承認偷竊，惟查：
（一）按被告之自白，非出於強暴、脅迫、利誘、詐欺、疲勞訊
      問、違法羈押或其他不正之方法，且與事實相符者，得為
      證據，刑事訴訟法第156條第1項定有明文。被告既為上開
      答辯，其警詢自白內容是否出於任意性，自應先予查明：
    １、經原審法院向臺灣士林看守所調取被告入所時之健康檢
        查紀錄表，其上固載明其後腦勺、後背、左手有疤，有
        該健康檢查紀錄表1份在卷可參（原審法院易字第256號
        卷第19頁參照）。但被告於警詢時自述其被警方逮捕當
        時，左手包裹紗布是因為之前在臺北市松山區被車撞到
        造成手腕骨折、左上眉毛撞到地上受傷、脊椎因為撞擊
        而受傷等語（偵卷第6 頁反面參照），且其在檢察官偵
        訊時，亦未曾提及遭警方刑求，僅表示曾被車撞到，且
        否認本件犯行，並稱：當時通緝被警方抓到，警察要求
        至少交代1 件案件，所以才在警詢時承認（偵卷第32頁
        參照）。若被告於警詢時有被警方刑求，何以未於偵訊
        時向檢察官表明？
    ２、被告於原審法院曾先後兩次敘及警詢時遭刑求之情節，
        98年4月3日在原審法院庭訊時辯稱：在派出所時，1 個
        訊問的警察用黑色塑膠袋將其頭套住，未持工具，打其
        背部、扭其手，約打半小時左右（原審法院審易字第49
        3號卷第17頁參照），嗣其在98年6月23日庭訊時，則為
        前揭理由欄首段所載作辯解。其兩次辯解，不僅就被毆
        打部位前後所述有異，且對於被毆打歷時多久，所述亦
        差異甚遠，若被告確遭警方毆打，為何前後所述不同？
        況依被告辯解，其既遭警方徒手毆傷，衡情被毆處應僅
        有瘀傷或挫傷，焉有可能出現傷疤（臺灣士林看守所之
        健康檢查紀錄表參照）？
    ３、被告在原審辯稱其係在派出所遭警方毆打後，始被警方
        帶去現場履勘，然依卷附履勘相片所示（偵卷第18頁至
        第22頁參照），被告除左手腕有纏紗布外，其他未遭衣
        物遮蔽之臉部、手部並無曾遭毆打之異狀。再依警詢筆
        錄所示，警方詢問被告有關被害人遭竊之郵局提款卡 3
        張、臺北富邦銀行金融卡1 張、現金47,000元何在時，
        被告答稱：伊只有拿1,300 元，其他都沒拿，且這筆錢
        因為手受傷都已拿去敷藥花完（偵卷第6 頁反面參照）
        。被告若遭警方刑求，不得不於警詢時承認犯行，理應
        有所恐懼而承認本案全部犯罪事實，焉有可能對被害人
        遭竊物品內容仍有所否認？
    ４、被告所為刑求之抗辯不僅為證人即承辦警員詹景堯於偵
        查中、承辦警員丙○○於偵查及原審法院作證時否認，
        且證人詹景堯於偵查中證稱：沒有叫被告至少交代1 件
        案件，臺北縣汐止市○○街於12月1日、1月3日、1 月7
        日都有竊案，本件12月1日的監視器畫面最清楚，另外2
        件只有人影從巷子走過，所以先查獲本件（偵卷第38頁
        參照）、證人丙○○於偵查中證稱：本件監視器畫面清
        楚，被告說畫面清楚的他承認，不清楚的不承認（偵卷
        第38頁參照）。若被告確遭警方刑求，警方應會要求其
        就轄區內上開3 件竊案一併承認，然本件並無此情，益
        證被告之刑求抗辯與事實不符。
    ５、依被告之前科資料，共有10頁之多（臺灣高等法院被告
        前案紀錄表參照），其曾多次被法院判刑之紀錄，自不
        可能不知有關有罪、無罪及刑度多少，是由法院決定，
        並非警察所能決定，故所稱：「警員要伊承認偷1300元
        ，只要承認偷1300元，只會判幾個月就沒事」云云，明
        顯係不可能之事。另依前開臺灣士林看守所之健康檢查
        紀錄表，被告手部之傷僅有「左手有疤」，並非嚴重傷
        害，所辯當時手受傷，不可能再跑去偷竊云云，亦不足
        採信。
    ６、綜上各點所述，被告之刑求抗辯不足採信，其警詢自白
        具有任意性，可作為認定犯罪事實的證據。
（二）本案除被告於警詢之自白外，經核對卷附監視錄影畫面之
      翻拍照片及被告至現場模擬之照片（偵卷第21頁、第22頁
      參照），被告之身高、髮型、臉型均與監視錄影畫面中之
      男子十分相似。且證人乙○○於偵查中證稱：警察抓到被
      告時，希望帶被告到現場還原真相，我不同意被告再進入
      住處，警察就將被告帶到住處外的馬路，我在屋外問被告
      如何進入屋內，被告說他從隔壁28號的院子爬過圍籬，進
      入我家的院子（偵卷第33頁參照）。被告亦於偵查中當庭
      自承當時有對證人乙○○如此表示（偵卷第33頁參照）。
      證人乙○○於原審法院復證稱：警察抓到被告，帶被告到
      現場時，我私底下有問被告到底從哪裡進去我家，本來以
      為是家裡後面廚房的門沒關，被告從那裡進入，後來被告
      說他沿著窗戶同一條路爬進爬出，因為我們家跟隔壁是雙
      併，被告就用手比說他從鄰居的院子跨過兩戶中間欄杆，
      從我住處的窗戶進去，後來也從同一個窗戶出來，我問被
      告這件事時，警方跟我先生在談話，並不在場，是我私下
      問他的（原審法院易字第256 號卷第34頁參照）。從證人
      乙○○上開證述可知，被告曾私下向乙○○表述其行竊手
      法。倘被告未為本件犯行，焉有必要私下向乙○○自承其
      為行竊之人，且交代行竊方法？足證被告確為本案行竊之
      人，本案事證明確，被告犯行足堪認定。
二、核被告所為，係犯刑法第321 條第1 項第1 款、第2 款之踰
    越安全設備，於夜間侵入住宅竊盜罪。原審以被告罪證明確
    ，適用刑法第321條第1項第1款、第2款予以論罪科刑，並以
    被告前於94年間，犯竊盜罪，經法院判處有期徒刑8 月確定
    ，入監執行後，於97年10月27日縮刑期滿執行完畢，有臺灣
    高等法院被告前案紀錄表在卷可參，其於有期徒刑執行完畢
    後，5 年以內故意再犯本件有期徒刑以上之罪，為累犯，依
    刑法第47條第1 項規定予以加重其刑。復審酌被告前有竊盜
    前科，竟於前案執行完畢出監後不到2 月再犯本案，造成被
    害人乙○○受有上開損害，且其遭警方逮捕前，已因車禍而
    受有傷勢，竟以身上有傷之客觀事實，誣指遭警刑求毆打，
    欲藉此脫免刑責之犯後態度，及其犯罪之動機、目的、手段
    等一切情狀，量處被告有期徒刑拾月，核其認事用法，均無
    不合，量刑亦屬妥適。檢察官上訴意旨雖以：刑法上量刑之
    一般標準，應以行為人之責任為基礎，並審酌一切情狀，尤
    應注意刑法第57條所列各款事項，為科刑輕重之標準，諸如
    犯罪之手段、犯罪行為人違反義務之程度、犯罪所生之危險
    、犯罪行為人犯後之態度，均應綜合考量；又刑之量定，固
    為實體法上賦予法院得為自由裁量之事項，但此項職權之行
    使，仍應受比例原則、平等原則、罪刑相當原則之支配，審
    酌刑法第57條所列各款應行注意事項及一切情狀為之，使輕
    重得宜，罰當其罪，以符合法律授權之目的。本件被告為累
    犯，應依刑法第47條第1 項規定加重其刑，且其在前開竊盜
    案件執行完畢後未及1 年，旋即再犯本案，足見其對刑罰之
    回饋力不佳，為嚇阻再犯，應有酌量加重其刑之必要，且被
    告於偵查、審理中均矢口否認犯行，並誣指警方刑求，辯稱
    警詢之自白並非出於自由意識云云，足認其犯後態度不佳，
    毫無悔意，為使罰當其罪，以收一般及個別預防之效，不宜
    輕縱，原判決未慮及此，僅判處被告有期徒刑拾月之刑，其
    量刑除難收矯治之效外，似亦與比例原則、平等原則、罪刑
    相當原則有違，原審量刑過輕等語指摘原判決不當。惟刑之
    量定，係實體法上賦予法院得自由裁量之事項，倘其未逾越
    法律所規定之範圍，又未明顯違背正義，即不得任意指摘為
    違法。本件原審量刑時，已依刑法第57條之規定審酌被告之
    前科素行及其犯罪之手段，所造成被害人之損害等一切情狀
    ，量處罪刑，檢察官上訴意旨所指之各點，原審均已審酌，
    且未逾越法律所規定之範圍，又無明顯違背正義，公訴人仍
    執前詞指摘原判決不當，其上訴無理由，應予駁回。
據上論斷，應依刑事訴訟法第368條，判決如主文。
本案經檢察官周誠南到庭執行職務。
中    華    民    國    98    年    9     月    30    日
                  刑事第三庭    審判長法  官  陳博志
                                      法  官  陳德民
                                      法  官  劉興浪
以上正本證明與原本無異。
不得上訴。
                                      書記官  顧正榕
中    華    民    國    98    年    9     月    30    日


司法院資訊處製作；財團法人民間司法改革基金會備份。
